臺灣高雄地方法院民事判決
111年度勞專調字第22號
聲  請  人  吳明峰

相  對  人  中鼎工程股份有限公司

法定代理人  楊宗興  
上列當事人間請求損害賠償事件，本院裁定如下：
    主  文
本件移送臺灣士林地方法院。
    理  由
一、按有關勞動事件之處理，依勞動事件法之規定；勞動事件法
    未規定者，適用民事訴訟法及強制執行法之規定，勞動事件
    法第15條定有明文。次按對於私法人或其他得為訴訟當事人
    之團體之訴訟，由其主事務所或主營業所所在地之法院管轄
    ；因侵權行為涉訟者，得由行為地之法院管轄。而訴訟之全
    部或一部，法院認為無管轄權者，依原告聲請或依職權以裁
    定移送其管轄法院，民事訴訟法第2條第2項、第15條第1項
    、第28條第1項分別定有明文。次按民事訴訟法第15條所謂
    行為地，凡為一部實行行為或其一部行為結果發生之地皆屬
    之（最高法院56年台上字第369號裁定意旨參照）。再按侵
    害名譽之言論經他人轉述而傳達被害人，其轉述過程將貶損
    被害人之社會評價，而侵害其名譽權，故被害人接受言論之
    地亦不失為結果發生地。
二、本件原告起訴主張：原告自民國80年間任職於被告公司，10
    5至108年間第三人通晉機電股份有限公司（下稱通晉公司）
    向被告公司承攬台電通霄電廠更新擴建計畫統包工程中「Un
    it 123 GT動力系統安裝工程」、「BOP&COMMON動力系統安
    裝工程」及「全廠區弱電系統安裝工程」三項工程（下稱系
    爭工程）；原告則為被告公司派駐施工現場之儀表/機電施
    工主任，負責施工現場儀表機電工程施作進度、品質等相關
    監工業務之督導（含系爭工程）。被告因接獲廠商檢舉，指
    稱「原告於任系爭工程儀表/機電施工主任期間，曾向廠商
    要求應給付系爭工程總價3％至5％回扣」，而對原告進行約談
    ，足以毀損原告之名譽，故依侵權行為法律關係請求損害賠
    償等語。
三、本件依原告主張之原因事實判斷，被告公司主營業所所在地
    （址設臺北市士林區，經濟部商工登記公示資料查詢結果表
    參照）為侵權行為之行為地，而系爭言論經被告公司人員傳
    達原告，其轉述過程亦侵害原告之名譽權，則原告接收系爭
    言論之地屬侵權行為之結果發生地。經查，本件原告既係經
    被告公司通知，以公司接獲廠商檢舉為由，對原告進行約詢
    ，會中被告公司人員告知係廠商「通晉公司」向公司指述「
    原告向廠商要求回扣」等情事，該約詢係於109年1月20日下
    午2時於中鼎大樓會議室進行，此有原告提出之被告與原告
    之訪談紀錄（廠商檢舉事件會議紀錄，本院卷第33至35頁原
    證2）在卷可證，則足認原告接受系爭言論之地為被告公司
    中鼎大樓會議室，是本件侵權行為結果發生地為被告主營業
    所所在地即臺北市士林區，堪予認定，故本件原告以其住所
    地位於高雄市鳳山區，而主張本件侵權行為結果發生地為其
    住所地云云，顯無可採。從而，被告公司主營業所地所在地
    、原告接收系爭言論之侵權行為之結果發生地均在臺北市士
    林區，則本院就本件自無管轄權。依首揭民事訴訟法之規定
    ，本件自應由臺灣士林地方法院管轄。茲原告向無管轄權之
    本院起訴，顯有違誤，爰裁定將本件移送於該管轄法院。
四、依首開法條裁定如主文。
中　　華　　民　　國　　111 　年　　3 　　月　  16  　日
                勞動法庭法　官  黃顗雯
以上正本係照原本作成。
如對本裁定抗告須於裁定送達後10日內向本院提出抗告狀，並繳
納裁判費新台幣1,000元。　　　　　　　　
中　　華　　民　　國　　111 　年　　3 　　月　  16  　日
                        書記官  江俐陵